---
title: "Tarea1_AlejandroBarrantes"
author: "Alejandro Barrantes Castro"
date: "2023-03-15"
output: html_document
---


```{r setup, include=FALSE}
knitr::opts_chunk$set(echo = TRUE)
```

## Ejercicio 1

### 1.a
#### **Estadística:** Es una rama de las matemáticas que se centra en la recolección, análisis e interpretación de datos. Se utiliza para describir los datos de una manera grafica y sencilla de visualizar o entender.

#### **Análisis de Datos:** Como lo dice su nombre, Es el proceso de examinar datos con el fin de obtener información útil y tomar decisiones informadas. Es un proceso muy importante, ya que permite encontrar diferentes patrones o pistas en los datos recolectados.

#### **Mineria de Datos:** Es el proceso de descubrir patrones y relaciones en grandes conjuntos de datos utilizando técnicas de inteligencia artificial, estadísticas y aprendizaje automático, ademas de diferentes lenguajes de programacion.

#### **Machine Learning:** Es una rama de la inteligencia artificial que se centra en el desarrollo de algoritmos que pueden aprender de los datos. Se ejecuta automaticamente y mediante los datos que recolecta atraves del tiempo, desarrolla un conocimiento mas amplio que le permite ejecutar muchas tareas.

#### **Big Data:** Son grandes conjuntos de datos, los cuales no pueden ser procesados o analizados utilizando herramientas de software tradicionales. 

#### **Ciencia de Datos:** Es la combinacion completa, ya que incluye desde estadística, aprendizaje automático, minería de datos hasta visualización de datos para analizar y obtener información útil a partir de los datos para corporaciones o empresas y asi puedan aumentar su alcance, ventas, publicidad, clientes, etc.

### 1.b

#### Estan altamente relacionadas, ya que el avance de una le ha permitido a la otra desarrollarse tambien. Desde que el almacenamiento al que podemos acceder es mucho mas grande y economico, el numero y cantidad de datos, estadisticas, recopilaciones, etc que almacenamos ha crecido tambien. Por lo tanto al tener mas almacenamiento, permite tener mas datos recopilados con facilidad.

# ===================================================
## Ejercicio 2

### 2.1: Introduzca x y y como vectores en R

```{r}
x <- c(3, -5, 31, -1, -9, 10, 0, 18)
y <- c(1, 1, -3, 1, -99, -10, 10, -7)
```

### 2.2 Calcule la media, la varianza, la raiz cuadrada y la desviacion estandar de y
```{r}
print(mean(y))
print(var(y))
print(sqrt(y))
print(sd(y))
```


### 2.3 Calcule la media, la varianza, la raiz cuadrada y la desviacion estandar de x
```{r}
print(mean(x))
print(var(x))
print(sqrt(x))
print(sd(x))
```


### 2.4 Calcule la correlacion entre x y y.
```{r}
print(cor(x,y))
```


### 2.5 Escriba un comando en R para extraer las entradas 2 a la 7 de x.
```{r}
print(x[2:7])
```

### 2.6 Escriba un comando en R para extraer las entradas de y excepto la 2 y la 7.
```{r}
print(y[-c(2,7)])
```

### 2.7 Escriba un comando en R para extraer las entradas de y menores a -3 o mayores a 10.

```{r}
menores.3.mayores.10 <- y<(-3) | y>10
print(y[menores.3.mayores.10])
```

### 2.8 Escriba un comando en R para extraer las entradas de x mayores a 0 y que sean numeros
### pares.
```{r}
mayores.0.pares <- x>(0) & x%%2==0
print(x[mayores.0.pares])
```


# ==============================================================
## Ejercicio 3

```{r}
A<-matrix(c(1,2,3,4,5,6,7,8,9,10,11,12),nrow=4,"byrow"="true")
print(A)
```

```{r}
A[1,1:3]
```
### Se obtienen numeros desde la posicion (1,1), 3 hacia la derecha


```{r}
A[1:4,2]
```
### Se obtienen numeros desde la fila 1 a la 4, en la 2da columna, osea verticalmente

```{r}
A[3,3] 
```
### Se obtienen el numero de la posicion (3,3) en la matriz. Fila 3, columna 3

```{r}
A[11] 
```
### Se obtienen el numero 9, ya que es el numero #11 en la matriz si contamos de fila en fila verticalmente
```{r}
A[20]
```
### Se obtienen NA, ya que la matriz no cuenta con mas de 12 posiciones, por lo tanto A[20] va a ser nulo
```{r}
# A[5,4]
```
### Genera error, ya que no existe tal entrada o posicion en la matriz, debido a que es una matriz 4x3.
```{r}
#A[1,1,1] 
```
### La matriz es de una dimension (x,y), y en el codigo esta pidiendo una posicion en la matriz (x,y,z), por lo tanto, va a generar un error, ya que son dimensiones diferentes


# ==============================================================
## Ejercicio 4

### El comando 'as.matrix' funciona para convertir un objeto en una matriz, estos objetos pueden ser estructuras de datos como dataframes, vectores o listas. Ejemplo: Supongamos que tenemos el siguiente dataframe y lo convertimos a matriz:


```{r}
df <- data.frame(a = c(1,2,3,4), b = c(5,6,7,8), c = c(9,10,11,12))
matriz <- as.matrix(df)
matriz

```
### El comando 'as.data.frame' funciona para convertir un objeto en un dataframe, estos objetos pueden ser estructuras de datos como matrices, vectores o listas. Ejemplo: Utilizaremos la matriz anterior, ahora la convertimos a data frame de nuevo:

```{r}
df <- as.data.frame(matriz)
df
```


# ================================================================
## Ejercicio 5 

```{r}
mi_df <- data.frame(
  "Peso" = c(76,67,55,57,87,48), 
  "Edad" = c(25,23,19,18,57,13), 
  "Nivel Educativo" = c("Lic","Bach","Bach","Bach","Dr","Msc")
)

(mi_df)
```


# ==================================================================
## Ejercicio 6

### 6.1 y = (2, 4, 6, 8), as´ı definido y es el vector formado por las componentes positivas de x.
```{r}
x <- c(2, -5, 4, 6, -2, 8)

y<-x>0
y<-c(x[y])
print(y)
```

### 6.2 z = (−5, −2), as´ı definido z es el vector formado por las componentes negativas de x.
```{r}
negativos<- x<0
z<-c(x[negativos])
print(z)
```


### 6.3 v = (−5, 4, 6, −2, 8), as´ı definido v es el vector x eliminada la primera componente.
```{r}
v<-c(x[-1])
print(v)
```


### 6.4 w = (2, 4, −2), as´ı definido w es el vector x tomando las componentes con ´ındice impares, es decir, x[1] = 2, x[3] = 4 y x[5] = −2.

```{r}
w <- x[c(1, 3, 5)]
print(w)
```





# ===================================================
## Ejercicio 7


```{r}
x<-seq(0,2*pi,length=100)
plot(cos(x))
plot(x,cos(x),col="red")
```

### En el primer caso, utiliza valores predeterminados para x, y en el segundo, especifica que deben ser coseno de x, ademas de que utiliza el color rojo para poder tener una mejor compresion del grafico

# ====================================================
## Ejercicio 8
```{r}

setwd("~/ALEJANDRO/1er Ciclo 2023/Mineria de Datos/Tarea 1/DatosTarea1")
data <- read.csv("DJTable.csv", header = TRUE,
                                 sep = ";", dec = ",", row.names = 1)
x<-data[c("IBM","CSCO","INTC","MSFT")]
y<-data[0]
x

#x<-c(ibm,csco,intc,msft)


plot(main="Valor de las Acciones",x,col=c("red","blue"))
```



# ====================================================
## Ejercicio 9

```{r}
#install.packages("ggplot2")
library(ggplot2)

ggplot(data=x)
```


# ====================================================
## Ejercicio 10
```{r}
setwd("~/ALEJANDRO/1er Ciclo 2023/Mineria de Datos/Tarea 1/DatosTarea1")
Datos <- read.table('EjemploAlgoritmosRecomendacion.csv',
                     header=TRUE, sep=';',dec=',',row.names=1)

#Calcule la dimensi´on de la Tabla de Datos
dim(Datos)

#Despliegue las primeras 2 columnas de la tabla de datos.
Datos[1:2]

#Ejecute un “summary” y un “str” de los datos.
summary(Datos)
str(Datos)

#Calcule la Media y la Desviaci´on Est´andar para todas las variables cualesquiera
colMeans(Datos)

apply(Datos, 2, sd)
```


```{r}
#Ahora repita los ´ıtems anteriores pero leyendo el archivo como sigue:
setwd("~/ALEJANDRO/1er Ciclo 2023/Mineria de Datos/Tarea 1/DatosTarea1")
Datos <- read.table('EjemploAlgoritmosRecomendacion.csv',
                     header=TRUE, sep=';',dec='.',row.names=1)
#Calcule la dimensi´on de la Tabla de Datos
dim(Datos)

#Despliegue las primeras 2 columnas de la tabla de datos.
Datos[,1:2]

#Ejecute un “summary” y un “str” de los datos.
summary(Datos)
str(Datos)

#Calcule la Media y la Desviaci´on Est´andar para todas las variables cualesquiera
#colMeans(Datos)
#sd(Datos)
#apply(Datos, 2, sd)
```
### Da error debido a que los datos se leen como tipo "character" y no como "numeric", debido al "sep=,", ya que no separa los decimales de forma correcta. Por lo tanto, no puede aplicarle las funciones como colMeans o sd a los datos.

# ====================================================
## Ejercicio 11
```{r}
getwd()
setwd("~/ALEJANDRO/1er Ciclo 2023/Mineria de Datos/Tarea 1/DatosTarea1")
datos <- read.table('EjemploAlgoritmosRecomendacion.csv',header=TRUE, sep=';',dec=',')

```

### 11.a
```{r}
plot(x=datos$VelocidadEntrega,y=datos$Precio)
qplot(x=datos$VelocidadEntrega,y=datos$Precio)
```
### 11.b
```{r}
library(scatterplot3d)

scatterplot3d(x=datos$VelocidadEntrega,y=datos$Precio, z=datos$Durabilidad)
```

### 11.c
```{r}
library(corrplot)

matriz.cor<-cor(datos[,-1])

corrplot(matriz.cor)

corrplot(matriz.cor, 
         method = "color",
         title = "Correlación entre las variables de la tabla Ejemplos de Recomendacion")

corrplot(matriz.cor, 
         method = "square",
         title = "Correlación entre las variables de la tabla Ejemplos de Recomendacion")

corrplot(matriz.cor, 
         method = "ellipse",
         title = "Correlación entre las variables de la tabla Ejemplos de Recomendacion")


```
### 11.d
```{r}
boxplot(datos[,-1],
        outcol = "black",
        outpch = 19,
        main = "Valores atípicos para la tabla de datos Ejemplos de Recomendacion")
```


# ============================================
## Ejercicio 12 Cargue la tabla de datos que est´a en el archivo Datosv.csv haga lo siguiente:
```{r}
setwd("~/ALEJANDRO/1er Ciclo 2023/Mineria de Datos/Tarea 1/DatosTarea1")
Datos <- read.table('SAheart.csv',header=TRUE, sep=';',dec=',')
```
### Calcule la dimensi´on de la Tabla de Datos.


```{r}
dim(Datos)
```

### Despliegue las primeras 3 columnas de la tabla de datos.
```{r}
Datos[1:3]
```
### Ejecute un summary y un str de los datos.
```{r}
summary(Datos)

str(Datos)
```
### Usando el comando cor de R calcule la correlaci´on entre las variables tobacco y alcohol.
```{r}
cor(as.numeric(Datos$tobacco),as.numeric(Datos$alcohol))
```
### Calcule la suma de las columnas con variables cuantitativas (num´ericas).
```{r}
cuantitativas<-sapply(Datos, is.numeric)
colSums(Datos[, cuantitativas])
```
### Calcule para todas las variables cuantitativas presentes en el archivo SAheart.csv: El mınimo, el maximo, la media, la mediana y para la variables chd determine la cantidad de Si y de No.
```{r}
min(Datos[,1])
min(Datos[,2])
min(Datos[,3])
min(Datos[,4])
min(Datos[,6])
min(Datos[,7])
min(Datos[,8])
min(Datos[,9])

max(Datos[,1])
max(Datos[,2])
max(Datos[,3])
max(Datos[,4])
max(Datos[,6])
max(Datos[,7])
max(Datos[,8])
max(Datos[,9])

mean(Datos[,1])
mean(Datos[,2])
mean(Datos[,3])
mean(Datos[,4])
mean(Datos[,6])
mean(Datos[,7])
mean(Datos[,8])
mean(Datos[,9])

median(Datos[,1])
median(Datos[,2])
median(Datos[,3])
median(Datos[,4])
median(Datos[,6])
median(Datos[,7])
median(Datos[,8])
median(Datos[,9])


cant.si<- Datos$chd == "Si" 
sum(cant.si)

cant.si<- Datos$chd == "No" 
sum(cant.si)


```



# ============================================
## 13 Programe en R una funci´on que genera 200 n´umeros al azar entre 1 y 500 y luego calcula cuantos estan entre el 50 y 450, ambos inclusive
```{r}
ejercicio_13 <- function() {
  #genera 200 numeros entre 1 y 500
  numeros <- sample(1:500, 200, replace = TRUE)
  
  cantidad <- sum(numeros >= 50 & numeros <= 450)
  
  return(cantidad)
}


# Llamamos a la funcion
ejercicio_13()
```




# ============================================
## Ejercicio 14 Desarrolle una funci´on que calcula el costo de una llamada telef´onica que ha durado t minutos sabiendo que si t < 1 el costo es de 0,4 d´olares, mientras que para duraciones superiores el costo es de 0,4 + (t − 1)/4 d´olares, la funci´on debe recibir el valor de t

```{r}
costo_llamada <- function(t) {
  if (t < 1) {
    costo <- 0.4
  } else {
    costo <- 0.4 + (t-1)/4
  }
  return(costo)
}

costo_llamada(2)
```



# ============================================
## 15 Traza
```{r}
traza.matriz <- function(A) {
  filas <- nrow(A)
  traza <- 0
  for (i in 1:filas) {
    traza <- traza + A[i,i]
  }
  return(traza)
}
x<-matrix(data=c(9, 3, 4,1, 3, -1,4, 12, -2),nrow=3,ncol = 3, byrow = T)

traza.matriz(x)
```


# ============================================
## Ejercicio 16 Fibonacci
```{r}
fibonacci <- function(n) {
  if (n <= 0) {
    return("")
  } else if (n == 1) {
    return(0)
  } else if (n == 2) {
    return(c(0, 1))
  } else {
    fibo <- c(0, 1)
    for (i in 3:n) {
      fibo[i] <- fibo[i-1] + fibo[i-2]
    }
    return(fibo)
  }
}
fibonacci(10)
```

# ============================================
## 17
```{r}
mayor.cuadrado <- function(x) {
  i <- 0
  while (i^2 <= x) {
    i <- i + 1
  }
  return((i-1)^2)
}
mayor.cuadrado(30)
```



# ============================================
## 18

```{r}
datos_alumnos <- data.frame(
  nombre = c("Matias", "Alejandro", "Alexander", "Raquel", "Eduardo", "Sonia", "Juan", "Pablo", "Isaac", "Olga"), 
  edad = c(16, 17, 14, 15, 17, 18, 16, 15, 16, 18),
  Año_nacimiento = 2023 - c(16, 17, 14, 15, 17, 18, 16, 15, 16, 18),
  Número_teléfono = c("65789431", "87654312", "76543891", "65456554", "89345632", "63549023", "73902345", "81230954", "63405623", "89645982"),
  row.names = c("Matias", "Alejandro", "Alexander", "Raquel", "Eduardo", "Sonia", "Juan", "Pablo", "Isaac", "Olga"))

# Mostramos el DataFrame creado
print(datos_alumnos)
```


# ============================================
## Ejercicio 19

### 19.1 El numero de permutaciones con repeticion de r objetos tomados de n.
```{r}
ej.19.1 <- function(n, r) {
  n^r
}
ej.19.1(3,4)
```
### 19.2 El numero de permutaciones sin repeticion, o arreglo, de r objetos tomados de n.
```{r}
ej.19.2<- function(n, r) {
  factorial(n) / factorial(n-r)
}

ej.19.1(4,3)
```
### 19.3
```{r}
ej.19.3 <- function(n, k) {
  factorial(n) / prod(factorial(rep(n/k, k)))
}

ej.19.3(4,3)
```
### 19.4
```{r}
ej.19.4 <- function(n, r) {
  factorial(n) / (factorial(r) * factorial(n-r))
}

ej.19.4(4,3)
```
### 19.5
```{r}
#ej.19.5 <- function(n, r) {
 # combs(n+r-1, r)
#}

#ej.19.5(4,3)
```
### 19.6
```{r}
#install.packages("gmp")
library(gmp)


Stirling2(4,3)
```

# ====================================================
## Ejercicio 20 Desarrolle una funci´on R que recibe un DataFrame que retorna la cantidad de entradas de este DataFrame que son divisibles entre 3.
```{r}
divisibles.entre.3 <- function(df) {
  
  divisibles <- df %% 3 == 0
  
  cant <- sum(divisibles)
  
  return(cant)
}

df<-data.frame(x=c(1:7), y=c(7:13))

divisibles.entre.3(df)
```

# ====================================================
## Ejercicio 21 Desarrolle una funcion R que recibe un DataFrame y dos numeros de columna y que retorna en una lista el nombre de las variables correspondientes a las columnas, la covarianza y la correlacion entre esas dos variables.
```{r}
cal.cov.cor <- function(df, col1, col2) {
  var1 <- colnames(df)[col1]
  var2 <- colnames(df)[col2]
  covar <- cov(df[,col1], df[,col2])
  correl <- cor(df[,col1], df[,col2])
  return(list(variables = c(var1, var2), covarianza = covar, correlacion = correl))
}

df<-data.frame(w=c(-9:0),x=c(1:10), y=c(11:20), z=c(21:30))

cal.cov.cor(df,2,3)
```



# ====================================================
## Ejercicio 22 Importe directamente desde Excel en R el archivo EjemploAlgoritmosRecomendaci´on.xlsx el cual contiene los promedios de evaluaci´on de 100 personas que adquirieron los mismos productos o muy similares en la tienda AMAZON. Luego ejecute un str(...) y un summary(...) con esta tabla de datos 
```{r}
#install.packages("readxl")
library(readxl)
setwd("~/ALEJANDRO/1er Ciclo 2023/Mineria de Datos/Tarea 1/DatosTarea1")
Datos <- read_xlsx('EjemploAlgoritmosRecomendacion.xlsx')

summary(Datos)
str(Datos)
```


# ====================================================
## Ejercicio 23
```{r}
U<-function(n){
  if(n==0) return(5)
  if(n==1) return(-5)
  if(n==2) return (2)
  else return(4*U(N-1) - 15*U(n-2)+U(n-3))
}
U(2)
```



# ====================================================
## Ejercicio 24
```{r}
funcion <- function(x, n) {
  if (n == 0) {
    return(1)
  } else if (n == 1) {
    return(x)
  } else if (n > 1) {
    return(x * funcion(x, n-1))
  }
}

funcion(2,5)
```



# ====================================================
## Ejercicio 25
```{r}
#install.packages("tidyr")
#library(tidyr)


#setwd("~/ALEJANDRO/1er Ciclo 2023/Mineria de Datos/Tarea 1/DatosTarea1")
#datos <- read.csv("bosques_energia.csv", header = TRUE)



#datos_tidy <- gather(datos, mes, valor, -nombre)
```





