---
title: "parte2"
author: "Alejandro Barrantes Castro"
date: "2023-06-14"
output: html_document
---

```{r setup, include=FALSE}
knitr::opts_chunk$set(echo = TRUE)
```


# Ejercicio #2


## 2.1
|            |                |           |           |
|------------|----------------|-----------|-----------|
| Punto 1    | Umbral = T = 1 | Tasa FP=0 | Tasa TP=0 |
| MC         |                | *Pred*    | *Pred*    |
|            | **Clase**      | **0**     | **1**     |
| ***Real*** | **0**          | 6         | 0         |
| ***Real*** | **1**          | 4         | 0         |

|            |                   |           |           |
|------------|-------------------|-----------|-----------|
| Punto 2    | Umbral = T = 0.95 | Tasa FP=0 | Tasa TP=0 |
| MC         |                   | *Pred*    | *Pred*    |
|            | **Clase**         | **0**     | **1**     |
| ***Real*** | **0**             | 6         | 0         |
| ***Real*** | **1**             | 5         | 0         |

|            |                  |           |           |
|------------|------------------|-----------|-----------|
| Punto 3    | Umbral = T = 0.9 | Tasa FP=0 | Tasa TP=0 |
| MC         |                  | *Pred*    | *Pred*    |
|            | **Clase**        | **0**     | **1**     |
| ***Real*** | **0**            | 6         | 0         |
| ***Real*** | **1**            | 4         | 0         |

|            |                   |           |           |
|------------|-------------------|-----------|-----------|
| Punto 4    | Umbral = T = 0.85 | Tasa FP=0 | Tasa TP=0 |
| MC         |                   | *Pred*    | *Pred*    |
|            | **Clase**         | **0**     | **1**     |
| ***Real*** | **0**             | 6         | 0         |
| ***Real*** | **1**             | 4         | 0         |

|            |                  |              |           |
|------------|------------------|--------------|-----------|
| Punto 5    | Umbral = T = 0.8 | Tasa FP=0.17 | Tasa TP=0 |
| MC         |                  | *Pred*       | *Pred*    |
|            | **Clase**        | **0**        | **1**     |
| ***Real*** | **0**            | 5            | 1         |
| ***Real*** | **1**            | 4            | 0         |

|            |                   |              |           |
|------------|-------------------|--------------|-----------|
| Punto 6    | Umbral = T = 0.75 | Tasa FP=0.17 | Tasa TP=0 |
| MC         |                   | *Pred*       | *Pred*    |
|            | **Clase**         | **0**        | **1**     |
| ***Real*** | **0**             | 5            | 1         |
| ***Real*** | **1**             | 4            | 0         |

|            |                  |              |           |
|------------|------------------|--------------|-----------|
| Punto 7    | Umbral = T = 0.7 | Tasa FP=0.17 | Tasa TP=0 |
| MC         |                  | *Pred*       | *Pred*    |
|            | **Clase**        | **0**        | **1**     |
| ***Real*** | **0**            | 5            | 1         |
| ***Real*** | **1**            | 4            | 0         |

|            |                   |              |           |
|------------|-------------------|--------------|-----------|
| Punto 8    | Umbral = T = 0.65 | Tasa FP=0.33 | Tasa TP=0 |
| MC         |                   | *Pred*       | *Pred*    |
|            | **Clase**         | **0**        | **1**     |
| ***Real*** | **0**             | 4            | 2         |
| ***Real*** | **1**             | 4            | 0         |

|            |                  |              |              |
|------------|------------------|--------------|--------------|
| Punto 9    | Umbral = T = 0.6 | Tasa FP=0.33 | Tasa TP=0.25 |
| MC         |                  | *Pred*       | *Pred*       |
|            | **Clase**        | **0**        | **1**        |
| ***Real*** | **0**            | 4            | 2            |
| ***Real*** | **1**            | 3            | 1            |

|            |                   |              |              |
|------------|-------------------|--------------|--------------|
| Punto 10   | Umbral = T = 0.55 | Tasa FP=0.33 | Tasa TP=0.25 |
| MC         |                   | *Pred*       | *Pred*       |
|            | **Clase**         | **0**        | **1**        |
| ***Real*** | **0**             | 4            | 2            |
| ***Real*** | **1**             | 3            | 1            |

|             |                  |              |              |
|-------------|------------------|--------------|--------------|
| Punto 11    | Umbral = T = 0.5 | Tasa FP=0.33 | Tasa TP=0.25 |
| MC          |                  | *Pred*       | *Pred*       |
|             | **Clase**        | **0**        | **1**        |
| ***Real***  | **0**            | 4            | 2            |
| ***Real***  | **1**            | 3            | 1            |

|            |                   |             |              |
|------------|-------------------|-------------|--------------|
| Punto 12   | Umbral = T = 0.45 | Tasa FP=0.5 | Tasa TP=0.25 |
| MC         |                   | *Pred*      | *Pred*       |
|            | **Clase**         | **0**       | **1**        |
| ***Real*** | **0**             | 3           | 3            |
| ***Real*** | **1**             | 3           | 1            |

|            |                  |             |             |
|------------|------------------|-------------|-------------|
| Punto 13   | Umbral = T = 0.4 | Tasa FP=0.5 | Tasa TP=0.5 |
| MC         |                  | *Pred*      | *Pred*      |
|            | **Clase**        | **0**       | **1**       |
| ***Real*** | **0**            | 3           | 3           |
| ***Real*** | **1**            | 2           | 2           |

|            |                   |             |             |
|------------|-------------------|-------------|-------------|
| Punto 14   | Umbral = T = 0.35 | Tasa FP=0.5 | Tasa TP=0.5 |
| MC         |                   | *Pred*      | *Pred*      |
|            | **Clase**         | **0**       | **1**       |
| ***Real*** | **0**             | 3           | 3           |
| ***Real*** | **1**             | 2           | 2           |

|            |                  |             |             |
|------------|------------------|-------------|-------------|
| Punto 15   | Umbral = T = 0.3 | Tasa FP=0.5 | Tasa TP=0.5 |
| MC         |                  | *Pred*      | *Pred*      |
|            | **Clase**        | **0**       | **1**       |
| ***Real*** | **0**            | 3           | 3           |
| ***Real*** | **1**            | 2           | 2           |

|            |                   |             |             |
|------------|-------------------|-------------|-------------|
| Punto 16   | Umbral = T = 0.25 | Tasa FP=0.5 | Tasa TP=0.5 |
| MC         |                   | *Pred*      | *Pred*      |
|            | **Clase**         | **0**       | **1**       |
| ***Real*** | **0**             | 3           | 3           |
| ***Real*** | **1**             | 2           | 2           |

|            |                  |             |             |
|------------|------------------|-------------|-------------|
| Punto 17   | Umbral = T = 0.2 | Tasa FP=0.5 | Tasa TP=0.5 |
| MC         |                  | *Pred*      | *Pred*      |
|            | **Clase**        | **0**       | **1**       |
| ***Real*** | **0**            | 3           | 3           |
| ***Real*** | **1**            | 2           | 2           |

|            |                   |              |              |
|------------|-------------------|--------------|--------------|
| Punto 18   | Umbral = T = 0.15 | Tasa FP=0.67 | Tasa TP=0.75 |
| MC         |                   | *Pred*       | *Pred*       |
|            | **Clase**         | **0**        | **1**        |
| ***Real*** | **0**             | 2            | 4            |
| ***Real*** | **1**             | 1            | 3            |

|            |                   |              |           |
|------------|-------------------|--------------|-----------|
| Punto 19   | Umbral = T = 0.10 | Tasa FP=0.67 | Tasa TP=1 |
| MC         |                   | *Pred*       | *Pred*    |
|            | **Clase**         | **0**        | **1**     |
| ***Real*** | **0**             | 2            | 4         |
| ***Real*** | **1**             | 0            | 4         |

|            |                   |              |           |
|------------|-------------------|--------------|-----------|
| Punto 20   | Umbral = T = 0.05 | Tasa FP=0.83 | Tasa TP=1 |
| MC         |                   | *Pred*       | *Pred*    |
|            | **Clase**         | **0**        | **1**     |
| ***Real*** | **0**             | 1            | 5         |
| ***Real*** | **1**             | 0            | 4         |


## 2.2
```{r}
Clase <- c(1,0,0,1,0,0,1,0,0,1)
Score <- c(0.61, 0.06,0.80, 0.11, 0.66, 0.46, 0.40, 0.19, 0.00, 0.19)

# Graficamos ROC con funciones de paquete ROCR
plotROC(Score, Clase)

# Graficamos puntos con algoritmo
i <- 1  # Contador
FP_r <- -1  # Para que entre al condicional en la primera iteración
TP_r <- -1  # Para que entre al condicional en la primera iteración

for(Umbral in seq(1, 0, by = -0.05)) {
  
  Prediccion <- ifelse(Score >= Umbral, 1, 0)
  
  MC <- table(Clase, Pred = factor(Prediccion, levels = c(0, 1)))
  
  # Condicional para no imprimir puntos repetidos
  if(FP_r != MC[1, 2] / sum(MC[1, ]) | TP_r != MC[2, 2] / sum(MC[2, ])) {
    
    FP_r <- MC[1, 2] / sum(MC[1, ])  # Tasa de Falsos Positivos
    TP_r <- MC[2, 2] / sum(MC[2, ])  # Tasa de Verdaderos Positivos
    
    # Graficamos punto
    points(FP_r, TP_r, col = "blue")
    text(FP_r + 0.02, TP_r - 0.02, Umbral)
    
    # Imprimimos resultados
    cat("Punto i = ", i, "\n")  
    cat("Umbral = T = ", Umbral, "\n")
    cat("MC = \n")
    print(MC)
    cat("Tasa FP = ", round(FP_r, 2), "\n")
    cat("Tasa TP = ", round(TP_r, 2), "\n") 
    cat("\n") 
    
    i <- i + 1  # Aumentamos contador
    
  }
  
}
```


# 2.3

```{r}
# =======================
# Punto:  1
# 2.7 > T y class= 1 => TP= 10
# FP= 12
# FP= 10
# FP/10= 1.2
# TP/10= 1
# Punto: ( 2 , 2.5 )
# 
# =======================
# Punto:  2
# 2.8 > T y class= 0 => FP= 13
# FP= 13
# FP= 10
# FP/10= 1.3
# TP/10= 1
# Punto: ( 2.16666666666667 , 2.5 )
# 
# =======================
# Punto:  3
# 2.9 > T y class= 0 => FP= 14
# FP= 14
# FP= 10
# FP/10= 1.4
# TP/10= 1
# Punto: ( 2.33333333333333 , 2.5 )
# 
# =======================
# Punto:  4
# 3 > T y class= 1 => TP= 11
# FP= 14
# FP= 11
# FP/10= 1.4
# TP/10= 1.1
# Punto: ( 2.33333333333333 , 2.75 )
# 
# =======================
# Punto:  5
# 3.1 > T y class= 0 => FP= 15
# FP= 15
# FP= 11
# FP/10= 1.5
# TP/10= 1.1
# Punto: ( 2.5 , 2.75 )
# 
# =======================
# Punto:  6
# 3.2 > T y class= 1 => TP= 12
# FP= 15
# FP= 12
# FP/10= 1.5
# TP/10= 1.2
# Punto: ( 2.5 , 3 )
# 
# =======================
# Punto:  7
# 3.3 > T y class= 0 => FP= 16
# FP= 16
# FP= 12
# FP/10= 1.6
# TP/10= 1.2
# Punto: ( 2.66666666666667 , 3 )
# 
# =======================
# Punto:  8
# 3.4 > T y class= 1 => TP= 13
# FP= 16
# FP= 13
# FP/10= 1.6
# TP/10= 1.3
# Punto: ( 2.66666666666667 , 3.25 )
# 
# =======================
# Punto:  9
# 3.5 > T y class= 0 => FP= 17
# FP= 17
# FP= 13
# FP/10= 1.7
# TP/10= 1.3
# Punto: ( 2.83333333333333 , 3.25 )
# 
# =======================
# Punto:  10
# 3.6 > T y class= 0 => FP= 18
# FP= 18
# FP= 13
# FP/10= 1.8
# TP/10= 1.3
# Punto: ( 3 , 3.25 )
```



## 2.4

```{r}
Clase <- c(1,0,0,1,0,1,0,1,0,0)
Score <- c(0.91,0.80, 0.66, 0.61, 0.46, 0.40, 0.19, 0.11, 0.06, 0.00)

Umbral<-0.5
Paso <- 0.1

N <- 6 # ceros
P <- 4 # unos

TP <- 0 
FP <- 0

for(i in 1:10) { 
  
  if(Score[i] > Umbral)
    if(Clase[i] == 1)
      TP <- TP + 1
  else 
    FP <- FP + 1
  else 
    if(Clase[i] == 0)
      FP <- FP + 1
    else 
      TP <- TP + 1
    
    # Graficamos punto
    points(FP / N, TP / P, col = "blue")
    text(FP / N + 0.02, TP / P - 0.02, i)
    
    Umbral <- Umbral + Paso  
    
}

```

