---
title: "parte2"
author: "Alejandro Barrantes Castro"
date: "2023-06-06"
output: html_document
---

```{r setup, include=FALSE}
knitr::opts_chunk$set(echo = TRUE)
```

# Ejercicio #2

# Lectura de Datos

```{r}
setwd("~/ALEJANDRO/1er Ciclo 2023/Mineria de Datos/Tarea 7/Datos Clase y Tareas")
Datos <- read.csv("Tumores.csv", header=TRUE, sep=',',dec='.',stringsAsFactors = T)
enteros <- sapply(Datos, is.integer)
Datos[enteros] <- lapply(Datos[enteros], as.factor)

Datos$tipo <- factor(Datos$tipo)
Datos <- subset(Datos, select = -1)

set.seed(123) # Fijamos la semilla para reproducibilidad
indice <- createDataPartition(y = Datos$tipo, p = 0.25, list = FALSE)
```

# 2.1 Deteccion de 1's

```{r}
peones <- parallel::detectCores()
clp <- makeCluster(peones, type = "SOCK")

# Constructor del cluster
clusterExport(clp, "Datos")

ignore <- clusterEvalQ(clp, {
  library(traineR)
  
  ejecutar.prediccion <- function(datos, formula, muestra,metodo, ...) {
    ttesting <- datos[muestra, ]
    taprendizaje <- datos[-muestra, ]
    modelo <- metodo(formula, data = taprendizaje, ...)
    prediccion <- predict(modelo, ttesting, type = "class")
    MC <- confusion.matrix(ttesting, prediccion)
    return(MC)
  }
  return(NULL)
})

numero.filas <- nrow(Datos)
cantidad.grupos <- 10
cantidad.validacion.cruzada <- 5
tam <- floor(sqrt(nrow(Datos))) 

algoritmos <- c("rectangular", "triangular", "epanechnikov","biweight","triweight","cos","inv","gaussian","optimal")

deteccion.si.rectangular <- c()
deteccion.si.triangular <- c()
deteccion.si.epanechnikov <- c()
deteccion.si.biweight <- c()
deteccion.si.triweight <- c()
deteccion.si.cos <- c()
deteccion.si.inv <- c()
deteccion.si.gaussian <- c()
deteccion.si.optimal <- c()

# Para medir el tiempo de ejecución
tiempo.paralelo <- Sys.time()

clusterExport(clp, "tam")

for(i in 1:cantidad.validacion.cruzada) {
  grupos <- createFolds(1:numero.filas, cantidad.grupos)
  si.rectangular <- 0
  si.triangular <- 0
  si.epanechnikov <- 0
  si.biweight <- 0
  si.triweight <- 0
  si.cos <- 0
  si.inv <- 0
  si.gaussian <- 0
  si.optimal <- 0
  
  for(k in 1:cantidad.grupos) {
    muestra <- grupos[[k]]
    
    ### Inserta estas 1 variable en cada peón
    clusterExport(clp, "muestra")
    
    resultado <- clusterApply(clp, algoritmos, function(pmetodo) {
      MC <- ejecutar.prediccion(Datos, tipo ~ .,muestra, train.knn , kernel = pmetodo)
      si.val <- MC[2, 2]
      valores <- list(Tipo = pmetodo, Resultado = si.val)
      valores
    })
    
    for (j in 1:length(algoritmos)) {
      if (resultado[[j]][[1]] == "rectangular") 
        si.rectangular <- si.rectangular + resultado[[j]][[2]] 
      else if (resultado[[j]][[1]] == "triangular")
        si.triangular <- si.triangular + resultado[[j]][[2]] 
      else if (resultado[[j]][[1]] == "epanechnikov")
        si.epanechnikov <- si.epanechnikov + resultado[[j]][[2]] 
      else if (resultado[[j]][[1]] == "biweight")
        si.biweight <- si.biweight + resultado[[j]][[2]] 
      else if (resultado[[j]][[1]] == "triweight")
        si.triweight <- si.triweight + resultado[[j]][[2]] 
      else if (resultado[[j]][[1]] == "cos")
        si.cos <- si.cos + resultado[[j]][[2]] 
      else if (resultado[[j]][[1]] == "inv")
        si.inv <- si.inv + resultado[[j]][[2]] 
      else if (resultado[[j]][[1]] == "gaussian")
        si.gaussian <- si.gaussian + resultado[[j]][[2]] 
      else if (resultado[[j]][[1]] == "optimal")
        si.optimal <- si.optimal + resultado[[j]][[2]] 
    }
  }
  
  deteccion.si.rectangular[i] <- si.rectangular
  deteccion.si.triangular[i] <- si.triangular
  deteccion.si.epanechnikov[i] <- si.epanechnikov
  deteccion.si.biweight[i] <- si.biweight
  deteccion.si.triweight[i] <- si.triweight
  deteccion.si.cos[i] <- si.cos
  deteccion.si.inv[i] <- si.inv
  deteccion.si.gaussian[i] <- si.gaussian
  deteccion.si.optimal[i] <- si.optimal
}

stopCluster(clp) # No olvidar cerrar el proceso

# GRAFICACION
resultados <- data.frame("rectangular"     = deteccion.si.rectangular,
                         "triangular"     = deteccion.si.triangular,
                         "epanechnikov" = deteccion.si.epanechnikov,
                         "biweight"     = deteccion.si.biweight,
                         "triweight"     = deteccion.si.triweight,
                         "cos" = deteccion.si.cos,
                         "inv"     = deteccion.si.inv,
                         "gaussian"     = deteccion.si.gaussian,
                         "optimal" = deteccion.si.optimal) # Preparamos los datos

par(oma=c(0, 0, 0, 8)) # Hace espacio para la leyenda

matplot(resultados, type="b", lty = 1, lwd = 1, pch = 1:ncol(resultados),
        main = "Deteccion de los 1's detectados", 
        xlab = "Numero de iteracion",
        ylab = "Cantidad de 1's detectados",
        col = rainbow(ncol(resultados)))
legend(par('usr')[2], par('usr')[4], legend = colnames(resultados),bty='n', xpd=NA,
       pch=1:ncol(resultados), col = rainbow(ncol(resultados))) # La leyenda
```

##### Para este caso, los mejores metodos han sido 'inv' y cos, sin embargo no es muy claro determinar cual de todos fue el mejor, ya que en algunos existe una alta precision con los 1's pero existe tambien un error global alto, por lo tanto, cuesta un poco determinar cual ha sido el mejor. Seria mejor utilizar otras formas para determinar el mejor metodo.

# 2.2 Deteccion de Error global

```{r}
peones <- parallel::detectCores()
clp <- makeCluster(peones, type = "SOCK")

# Constructor del cluster
clusterExport(clp, "Datos")

ignore <- clusterEvalQ(clp, {
  library(traineR)
  
  ejecutar.prediccion <- function(datos, formula, muestra,metodo, ...) {
    ttesting <- datos[muestra, ]
    taprendizaje <- datos[-muestra, ]
    modelo <- metodo(formula, data = taprendizaje, ...)
    prediccion <- predict(modelo, ttesting, type = "class")
    MC <- confusion.matrix(ttesting, prediccion)
    return(MC)
  }
  return(NULL)
})

numero.filas <- nrow(Datos)
cantidad.grupos <- 10
cantidad.validacion.cruzada <- 5
tam <- floor(sqrt(nrow(Datos))) 

algoritmos <- c("rectangular", "triangular", "epanechnikov","biweight","triweight","cos","inv","gaussian","optimal")

deteccion.error.rectangular <- c()
deteccion.error.triangular <- c()
deteccion.error.epanechnikov <- c()
deteccion.error.biweight <- c()
deteccion.error.triweight <- c()
deteccion.error.cos <- c()
deteccion.error.inv <- c()
deteccion.error.gaussian <- c()
deteccion.error.optimal <- c()

# Para medir el tiempo de ejecución
tiempo.paralelo <- Sys.time()

clusterExport(clp, "tam")

for(i in 1:cantidad.validacion.cruzada) {
  grupos <- createFolds(1:numero.filas, cantidad.grupos)
  error.rectangular <- 0
  error.triangular <- 0
  error.epanechnikov <- 0
  error.biweight <- 0
  error.triweight <- 0
  error.cos <- 0
  error.inv <- 0
  error.gaussian <- 0
  error.optimal <- 0
  
  for(k in 1:cantidad.grupos) {
    muestra <- grupos[[k]]
    
    ### Inserta estas 1 variable en cada peón
    clusterExport(clp, "muestra")
    
    resultado <- clusterApply(clp, algoritmos, function(pmetodo) {
      MC <- ejecutar.prediccion(Datos, tipo ~ .,muestra, train.knn , kernel = pmetodo)
      error.metodo <- (1-(sum(diag(MC)))/sum(MC))*100
      valores <- list(Tipo = pmetodo, Error = error.metodo)
      valores
    })
    
    for (j in 1:length(algoritmos)) {
      if (resultado[[j]][[1]] == "rectangular") 
        error.rectangular <- error.rectangular + resultado[[j]][[2]] 
      else if (resultado[[j]][[1]] == "triangular")
        error.triangular <- error.triangular + resultado[[j]][[2]] 
      else if (resultado[[j]][[1]] == "epanechnikov")
        error.epanechnikov <- error.epanechnikov + resultado[[j]][[2]] 
      else if (resultado[[j]][[1]] == "biweight")
        error.biweight <- error.biweight + resultado[[j]][[2]] 
      else if (resultado[[j]][[1]] == "triweight")
        error.triweight <- error.triweight + resultado[[j]][[2]] 
      else if (resultado[[j]][[1]] == "cos")
        error.cos <- error.cos + resultado[[j]][[2]] 
      else if (resultado[[j]][[1]] == "inv")
        error.inv <- error.inv + resultado[[j]][[2]] 
      else if (resultado[[j]][[1]] == "gaussian")
        error.gaussian <- error.gaussian + resultado[[j]][[2]] 
      else if (resultado[[j]][[1]] == "optimal")
        error.optimal <- error.optimal + resultado[[j]][[2]] 
    }
  }
  
  deteccion.error.rectangular[i] <- error.rectangular/ cantidad.grupos
  deteccion.error.triangular[i] <- error.triangular/ cantidad.grupos
  deteccion.error.epanechnikov[i] <- error.epanechnikov/ cantidad.grupos
  deteccion.error.biweight[i] <- error.biweight/ cantidad.grupos
  deteccion.error.triweight[i] <- error.triweight/ cantidad.grupos
  deteccion.error.cos[i] <- error.cos/ cantidad.grupos
  deteccion.error.inv[i] <- error.inv/ cantidad.grupos
  deteccion.error.gaussian[i] <- error.gaussian/ cantidad.grupos
  deteccion.error.optimal[i] <- error.optimal/ cantidad.grupos
}

stopCluster(clp) # No olvidar cerrar el proceso

# GRAFICACION
resultados <- data.frame("rectangular"     = deteccion.error.rectangular,
                         "triangular"     = deteccion.error.triangular,
                         "epanechnikov" = deteccion.error.epanechnikov,
                         "biweight"     = deteccion.error.biweight,
                         "triweight"     = deteccion.error.triweight,
                         "cos" = deteccion.error.cos,
                         "inv"     = deteccion.error.inv,
                         "gaussian"     = deteccion.error.gaussian,
                         "optimal" = deteccion.error.optimal) # Preparamos los datos

par(oma=c(0, 0, 0, 8)) # Hace espacio para la leyenda

matplot(resultados, type="b", lty = 1, lwd = 1, pch = 1:ncol(resultados),
        main = "Deteccion del Error Global", 
        xlab = "Numero de iteracion",
        ylab = "Porcentaje de Error",
        col = rainbow(ncol(resultados)))
legend(par('usr')[2], par('usr')[4], legend = colnames(resultados),bty='n', xpd=NA,
       pch=1:ncol(resultados), col = rainbow(ncol(resultados))) # La leyenda
```

#### Para este caso, los mejores metodos han sido 'inv', cos, y optimal, sin embargo no es muy claro determinar cual de todos fue el mejor, ya que en algunos existe una alta precision con los 1's pero existe tambien un error global alto, por lo tanto, sigue costando un poco determinar cual ha sido el mejor. Ademas de que los resultados arrojados son bastantes similares. En este caso los 2 metodos obtienen un error global relativamente bajo comparado a los demas.

# 2.3

#============== Matrices

```{r}
peones <- parallel::detectCores()
clp <- makeCluster(peones, type = "SOCK")

# Constructor del cluster
clusterExport(clp, "Datos")

ignore <- clusterEvalQ(clp, {
  library(traineR)
  
  ejecutar.prediccion <- function(datos, formula, muestra,metodo, ...) {
    ttesting <- datos[muestra, ]
    taprendizaje <- datos[-muestra, ]
    modelo <- metodo(formula, data = taprendizaje, ...)
    prediccion <- predict(modelo, ttesting, type = "class")
    MC <- confusion.matrix(ttesting, prediccion)
    return(MC)
  }
  return(NULL)
})

numero.filas <- nrow(Datos)
cantidad.grupos <- 10
cantidad.validacion.cruzada <- 5
tam <- floor(sqrt(nrow(Datos))) 

algoritmos <- c("rectangular", "triangular", "epanechnikov","biweight","triweight","cos","inv","gaussian","optimal")

MCs.rectangular <- list()
MCs.triangular <- list()
MCs.epanechnikov <- list()
MCs.biweight <- list()
MCs.triweight <- list()
MCs.cos <- list()
MCs.inv <- list()
MCs.gaussian <- list()
MCs.optimal <- list()

# Para medir el tiempo de ejecución
tiempo.paralelo <- Sys.time()

clusterExport(clp, "tam")

for(i in 1:cantidad.validacion.cruzada) {
  grupos <- createFolds(1:numero.filas, cantidad.grupos)
  MC.rectangular <- matrix(c(0,0,0,0), nrow=2)
  MC.triangular <- matrix(c(0,0,0,0), nrow=2)
  MC.epanechnikov <- matrix(c(0,0,0,0), nrow=2)
  MC.biweight <- matrix(c(0,0,0,0), nrow=2)
  MC.triweight <- matrix(c(0,0,0,0), nrow=2)
  MC.cos <- matrix(c(0,0,0,0), nrow=2)
  MC.inv <- matrix(c(0,0,0,0), nrow=2)
  MC.gaussian <- matrix(c(0,0,0,0), nrow=2)
  MC.optimal <- matrix(c(0,0,0,0), nrow=2)
  
  for(k in 1:cantidad.grupos) {
    muestra <- grupos[[k]]
    
    ### Inserta estas 1 variable en cada peón
    clusterExport(clp, "muestra")
    
    resultado <- clusterApply(clp, algoritmos, function(pmetodo) {
      MC <- ejecutar.prediccion(Datos, tipo ~ .,muestra, train.knn , kernel = pmetodo)
      valores <- list(Tipo = pmetodo, Resultado = MC)
      valores
    })
    
    for (j in 1:length(algoritmos)) {
      if (resultado[[j]][[1]] == "rectangular") 
        MC.rectangular <- MC.rectangular + resultado[[j]][[2]] 
      else if (resultado[[j]][[1]] == "triangular")
        MC.triangular <- MC.triangular + resultado[[j]][[2]] 
      else if (resultado[[j]][[1]] == "epanechnikov")
        MC.epanechnikov <- MC.epanechnikov + resultado[[j]][[2]] 
      else if (resultado[[j]][[1]] == "biweight")
        MC.biweight <- MC.biweight + resultado[[j]][[2]] 
      else if (resultado[[j]][[1]] == "triweight")
        MC.triweight <- MC.triweight + resultado[[j]][[2]] 
      else if (resultado[[j]][[1]] == "cos")
        MC.cos <- MC.cos + resultado[[j]][[2]] 
      else if (resultado[[j]][[1]] == "inv")
        MC.inv <- MC.inv + resultado[[j]][[2]] 
      else if (resultado[[j]][[1]] == "gaussian")
        MC.gaussian <- MC.gaussian + resultado[[j]][[2]] 
      else if (resultado[[j]][[1]] == "optimal")
        MC.optimal <- MC.optimal + resultado[[j]][[2]] 
    }
  }
  
  MCs.rectangular[[i]] <- MC.rectangular
  MCs.triangular[[i]] <- MC.triangular
  MCs.epanechnikov[[i]] <- MC.epanechnikov
  MCs.biweight[[i]] <- MC.biweight
  MCs.triweight[[i]] <- MC.triweight
  MCs.cos[[i]] <- MC.cos
  MCs.inv[[i]] <- MC.inv
  MCs.gaussian[[i]] <- MC.gaussian
  MCs.optimal[[i]] <- MC.optimal
}

stopCluster(clp) # No olvidar cerrar el proceso
```

```{r}
# GRAFICACION 1's
resultados <- data.frame("rectangular"     = sapply(MCs.rectangular,precision("1")),
                         "triangular"     =sapply(MCs.triangular,precision("1")) ,
                         "epanechnikov" = sapply(MCs.epanechnikov,precision("1")),
                         "biweight"     = sapply(MCs.biweight,precision("1")),
                         "triweight"     = sapply(MCs.triweight,precision("1")),
                         "cos" = sapply(MCs.cos,precision("1")),
                         "inv"     = sapply(MCs.inv,precision("1")),
                         "gaussian"     =sapply(MCs.gaussian,precision("1")) ,
                         "optimal" = sapply(MCs.optimal,precision("1"))) # Preparamos los datos

par(oma = c(0, 0, 0, 8))  # Hace espacio para la leyenda

# Crear el gráfico de barras
barplot(t(resultados),beside = TRUE,ylim = c(0, 1),names.arg = 1:nrow(resultados),xlab ="Numero de iteracion",ylab = "Porcentaje de 1's detectados",main = "Comparacion de porcentaje de 1's detectados",col = rainbow(ncol(resultados)))

# Agregar la leyenda
legend("topright",legend = colnames(resultados),fill = rainbow(ncol(resultados)),border = NA)




#===============================================


# GRAFICACION 0's
resultados <- data.frame("rectangular"     = sapply(MCs.rectangular,precision("0")),
                         "triangular"     =sapply(MCs.triangular,precision("0")) ,
                         "epanechnikov" = sapply(MCs.epanechnikov,precision("0")),
                         "biweight"     = sapply(MCs.biweight,precision("0")),
                         "triweight"     = sapply(MCs.triweight,precision("0")),
                         "cos" = sapply(MCs.cos,precision("0")),
                         "inv"     = sapply(MCs.inv,precision("0")),
                         "gaussian"     =sapply(MCs.gaussian,precision("0")) ,
                         "optimal" = sapply(MCs.optimal,precision("0"))) # Preparamos los datos

par(oma=c(0, 0, 0, 8)) # Hace espacio para la leyenda

# Crear el gráfico de barras
barplot(t(resultados),beside = TRUE,ylim = c(0, 1),names.arg = 1:nrow(resultados),xlab ="Numero de iteracion",ylab = "Porcentaje de 0's detectados",main = "Comparacion de porcentaje de 0's detectados",col = rainbow(ncol(resultados)))

# Agregar la leyenda
legend("topright",legend = colnames(resultados),fill = rainbow(ncol(resultados)),border = NA)


#==========================================

# GRAFICACION Error global


resultados <- data.frame("rectangular"     = sapply(MCs.rectangular,error.global),
                         "triangular"     =sapply(MCs.triangular,error.global) ,
                         "epanechnikov" = sapply(MCs.epanechnikov,error.global),
                         "biweight"     = sapply(MCs.biweight,error.global),
                         "triweight"     = sapply(MCs.triweight,error.global),
                         "cos" = sapply(MCs.cos,error.global),
                         "inv"     = sapply(MCs.inv,error.global),
                         "gaussian"     =sapply(MCs.gaussian,error.global) ,
                         "optimal" = sapply(MCs.optimal,error.global)) # Preparamos los datos

par(oma = c(0, 0, 0, 0))  # Hace espacio para la leyenda

# Crear el gráfico de barras
barplot(t(resultados),beside = TRUE,ylim = c(0, max(resultados)),names.arg = 1:nrow(resultados),xlab ="Numero de iteracion",ylab = "Porcentaje de Error Global",main = "Comparacion de Error Global",col = rainbow(ncol(resultados)))

# Agregar la leyenda
legend(par('usr')[2], par('usr')[4], legend = colnames(resultados),bty='n', xpd=NA,
       pch=1:ncol(resultados), col = rainbow(ncol(resultados))) # La leyenda

```

# 2.3 y 2.4

#### Se puede observar que los mejores resultados se obtienen al utilizar cos, inv u optimal tanto en error como en acierto de 1's y 0's. Por tanto, yo escogeria y utilizaria estos dos metodos a la hora de entrenar el modelo
